【裁判字號】    91,易,3738
【裁判日期】    920325
【裁判案由】    賭博
【裁判全文】
臺灣高雄地方法院刑事判決                        九十一年度易字第三七三八號
    公  訴  人  臺灣高雄地方法院檢察署檢察官
    被      告  甲○○
    選任辯護人  柳聰賢律師
    被      告  丙○○
    被      告  乙○○
右列被告等因賭博案件，經檢察官提起公訴（九十一年度偵字第二一四二０號、第二
二九一六號），本院判決如左：
    主    文
甲○○、丙○○共同在公眾得出入之場所賭博財物，各處罰金伍仟元，如易服勞役，
均以參佰元折算壹日。
乙○○在公眾得出入之場所賭博財物，處罰金參仟元，如易服勞役，以參佰元折算壹
日。
扣案之電子遊戲機台「滿貫大亨麻將台」壹台（經警編號為第壹台）及賭資新臺幣伍
佰元，均沒收。
    事    實
一、甲○○自民國九十一年六月一日起，向不知情之陳淑芬受讓經營其設於高雄市○○區○○路十號一樓之「台灣巨蛋」超商內，領有營業項目為「電動玩具遊藝業
    」之高雄市政府營利事業登記證及電子遊戲場營業級別證之「常雅遊藝場」，擺
    設其所有可供賭博器具使用之電子遊戲機台「滿貫大亨麻將台」三台、「大象王
    國」乙台、「金象王」乙台及「龍鳳」二台，共計七台電子遊戲機台。復以月薪
    新臺幣（下同）一萬六千五百元僱用具有賭博犯意聯絡之丙○○，擔任常雅遊藝
    場負責開分、洗分之服務員。於九十一年九月二十五日下午四時五十五分許，賭
    客乙○○進入公眾得自由出入之巨蛋超商後，將一百元硬幣之賭資投入「滿貫大
    亨麻將台」（嗣經警編號為第一台），以十比一之比例換得積分十分，打玩約數
    分鐘，積分累積至四十分後，乙○○即告知丙○○並示意洗分，由乙○○按洗分
    鍵洗分，丙○○自櫃檯內取出賭資四百元交付乙○○時，為現場埋伏之專勤組警
    員丁○○當場查獲，並扣得前開電子遊戲機台七台（除ＩＣ板外，機殼交由甲○○保管）與現金六百四十元。
二、案經高雄市政府警察局楠梓分局移送臺灣高雄地方法院檢察署檢察官偵查起訴。
    理    由
壹、程序部分：按法院認為應科拘役、罰金或應諭知免刑或無罪之案件，被告經合法
    傳喚無正當理由不到庭者，得不待其陳述逕行判決，刑事訴訟法第三百零六條定
    有明文。本件被告乙○○涉犯刑法第二百六十六條第一項之普通賭博罪，為最重
    本刑一千元以下罰金之罪，茲經合法傳喚，而無正當理由不到庭接受審理，有本
    院送達回證一紙可稽，依前揭規定，本院不待其陳述逕行判決，合先敘明。
貳：實體部分：
一、訊據被告甲○○坦承雇用被告丙○○為「常雅遊藝場」員工，被告丙○○、乙○○亦坦承曾有交付及收受四百元等情，惟均矢口否認有何賭博犯行。被告甲○○
    辯稱：被告乙○○為警查獲時，其雖不在現場，惟該遊藝場向來禁止賭博行為，
    故當日並無賭博之情形云云；被告乙○○及丙○○則辯稱：其等為兄妹，因乙○○缺錢修理手機而前往丙○○工作處所借錢，僅因當時丙○○忙於工作，故乙○○先行打玩機台為樂，並無洗分兌換現金之行為，丙○○所交付之四百元係借款
    而非賭資云云。惟查：
  (一)被告乙○○有於前揭時地打玩「滿貫大亨麻將台」並兌換現金之賭博行為，業據
    其於警訊時供稱：「我打滿貫大亨機台（經警編號第一台），累積有四十分，可
    兌換四百元，我向丙○○示意洗分，由我告知丙○○機台內有四十分後，我自己
    按洗分鍵洗分，是丙○○在該超商櫃檯拿給我的... 我今天贏了三百元」等語不
    諱，核與證人即專門負責取締賭博電玩之專勤組警員丁○○於偵查中及本院調查
    時之證詞相符，復有現場照片二張、由攝影機翻拍之照片六張、電子遊戲機台七
    台及現金六百四十元分別附卷、扣案可稽。
  (二)被告乙○○於本院訊問時固翻異前詞，辯稱其當時為現役軍人，係警員丁○○恐
    嚇將其送往憲兵隊之情形下，始於警訊時供稱有前揭賭博犯行，並與被告丙○○
    均辯稱扣案之現金四百元係兄妹間之借款云云。惟查，普通賭博罪僅係最重本刑
    一千元以下罰金之罪，警員丁○○是否有甘冒刑事罪責之風險以破獲此等輕罪之
    必要，已有可疑。又本院調查時命被告乙○○、丙○○隔離訊問之結果，被告丙○○供稱：「他（乙○○）在九月二十四日在家裡說要跟我拿五百元修理手機，
    因為我手上沒有五百元，我就說明天給他，叫他來超商拿錢，二十五日我去領錢
    ，且我買便當，所以只有四百元給他。... 我在提款機用高雄企銀的信用卡預借
    現金一千元，五百元給我母親，五百元給被告乙○○... （問：何時去領錢？）
    二十五日早上，我領完錢有回家，那時還沒有上班，被告乙○○不在家... 被告
    乙○○打了二、三分後就到我櫃台這裡叫我把錢給他，他要修理手機，我就把給
    四百元他，他有說不是要給五百元嗎，為何只給四百元」等語（本院卷第五十頁
    以下）；惟被告乙○○卻供稱：「我坐計程車去超商借的... 我沒有問被告丙○○為何只給我四百元，她自己說因為買了便當所以只能給我四百元... （問：九
    十一年九月二十五日當天有無在家？）早上起床後一直在家，直到下午四點多才
    去找我妹妹」等語（本院卷第五六頁以下），就被告乙○○於九十一年九月二十
    五日早上是否在家及有無出言詢問被告丙○○為何僅願借予四百元等情，二人供
    詞顯有未符。既然被告乙○○當日早上在家，為何被告丙○○不在領錢返家時交
    付借款？又被告乙○○搭乘計程車前往巨蛋超商之唯一目的僅欲借貸區區五百元
    ，以高雄市區計程車最低消費金額七十元之現況而言，是否合理？再經本院調閱
    被告丙○○之高雄區中小企業銀行信用卡於九十一年十月至十一月間之消費紀錄
    ，並無於當日早上預借現金之消費資料，有高雄區中小企業銀行九十一年十二月
    十八日九一高總消金字第二三六號函附之繳款通知書一份可稽（本院卷第七四頁
    ），是被告乙○○及丙○○辯稱扣案之四百元僅係借貸款項云云，顯與事理及其
    他客觀證據有違，不足採信。
  (三)被告丙○○原辯稱該店並無洗分兌領現金之行為，故會發予客戶積分卡，下次可
    以再玩，惟經本院詢問店裡有無積分卡時，竟改稱沒有，其所指積分卡係以前在
    遊藝場的處理方式云云（本院卷第四九頁），顯屬事後圖卸之詞。佐以被告乙○○打玩機台之最後積分為四十分，而向被告丙○○收取之金額為四百元，其比例
    為一比十，與被告乙○○所稱機台換分之比例相符，自堪認該四百元為被告乙○○打玩機台後洗分兌換之所得，亦即賭資無訛。而被告丙○○僅為受雇於被告甲○○之員工，衡之常情，如非出於被告甲○○之指示，絕無擅自決定店內機台得
    否洗分及兌換現金比例之可能，則被告甲○○自始即告知被告丙○○店內機台之
    遊戲規則及兌領現金方式等情，亦堪認定。
  (四)被告等固一再辯稱被告乙○○係自行洗分，被告丙○○於櫃檯內並未確認其積分
    ，亦無示意洗分之行為，應可推認並無賭博犯行，並請求本院勘驗超商內攝影機
    翻拍之光碟片以明真相等語。惟被告等庭呈之光碟片經本院商請資訊室人員播放
    結果，均因其製作格式不明而無法開啟檔案，嗣經本院說明後，被告等始另行提
    出翻拍照片六張附卷，惟仍無法自照片內容得知被告丙○○有無示意洗分之行為
    。本院審酌被告乙○○及丙○○為兄妹關係，既然被告乙○○已表示積分為四十
    分，被告丙○○自無懷疑兄長所言，將其與一般陌生顧客等同看待，而上前確認
    後才示意洗分之必要，況本件事證甚明，不論勘驗光碟片之結果如何，均不足動
    搖本件之事實認定，本院因認無再予勘驗該光碟片之必要。
  (五)此外，復有高雄市政府警察局臨檢現場紀錄、高雄市政府警察局行政科專勤組扣
    押物品目錄表、讓渡書、警員丁○○之職務報告書、高雄市政府營利事業登記證
    、電子遊戲場營業級別證各一份及電動玩具機台保管條七紙在卷可稽，本件事證
    已明，被告等賭博犯行均堪認定，應依法論科。
二、核被告甲○○、丙○○及乙○○所為，均係犯刑法第二百六十六條第一項前段之
    普通賭博罪。被告甲○○及丙○○二人間就上開賭博犯行，有犯意之聯絡及行為
    之分擔，均為共同正犯。被告乙○○與甲○○、丙○○二人間賭博行為，因性質
    上屬必要共犯，自無庸與該二人論以共同正犯，併予敘明。公訴人以被告甲○○
    及丙○○二人先後有多次賭博犯行，為連續犯等語。惟查，被告二人雖分別於九
    十一年六月一日起即經營或受雇上開遊藝場，然並無積極證據足資證明被告二人
    除上開該次賭博犯行外，另有其他賭博之行為，是其他賭博犯行尚屬不能證明，
    惟公訴意旨認此部分與前開論罪科刑部分有連續犯之裁判上一罪關係，爰不另為
    無罪之諭知。爰審酌被告三人始終翻異前詞，事後圖卸，足證犯後態度不佳，又
    無悔意，惟五年內均無有期徒刑以上之前科，素行尚可，且賭注金額不高等一切
    情狀，各量處如主文所示之刑，並均諭知易服勞役之折算標準，以資懲儆。末查
    ，常雅遊藝場為領有經營電動玩具遊藝業之處所，本得擺設機台供人娛樂，既無
    積極證據證明除本件被告乙○○打玩之機台外，其他機台亦有供賭博使用之情事
    ，自難遽指現場其他機台及其內現金同為賭博之器具與在賭檯內之財物。而被告
    乙○○於警訊中供稱其打玩機台累積四十分，可兌換四百元，且當日贏得三百元
    等語，足證其原先投入機台內之金額為一百元，從而，被告乙○○打玩之機台為
    當場賭博之器具，投入之一百元為賭檯內之財物，嗣後被告丙○○交付之四百元
    為兌換籌碼處之財物，故扣案之滿貫大亨麻將台一台（經警編號為第一台）及賭
    資五百元部分，係當場賭博之器具與在賭檯或兌換籌碼處之財物，不問屬於犯人
    與否，均應依刑法第二百六十六條第二項沒收之。至其餘扣案之機台六台及現金
    一百四十元，自不得併予宣告沒收，附此敘明。
據上論斷，應依刑事訴訟法第二百九十九條第一項前段、第三百零六條、刑法第二十
八條、第二百六十六條第一項前段、第二項、第四十二條第二項、罰金罰鍰提高標準
條例第一條前段、第二條，判決如主文。
本案經檢察官呂幸玲到庭執行職務。
中    華    民    國    九十二    年       三      月      二十五       日
                         臺灣高雄地方法院刑事第七庭
                             審判長法  官   陳志銘
                                   法  官   高英賓
                                   法  官   鄭詠仁
右正本證明與原本無異。
如不服本判決，應於判決送達後十日內，向本院提出上訴狀。
                                   書記官   蔡妮君
中    華    民    國    九十二    年       三      月      二十五       日
附錄法條：中華民國刑法
第二百六十六條
在公共場所或公眾得出入之場所賭博財物者，處一千元以下罰金。但以供人暫時娛樂
之物為賭者，不在此限。
當場賭博之器具與在賭檯或兌換籌碼處之財物，不問屬於犯人與否，沒收之。


司法院資訊處製作；財團法人民間司法改革基金會備份。
